臺灣新竹地方法院刑事宣示判決筆錄　　　 九十三年度訴字第四五八號
公　訴　人　臺灣新竹地方法院檢察署檢察官
被　　　告　丁○○
上列被告因妨害自由等案件，經檢察官提起公訴（九十年度偵字
第七四一八號，九十一年度偵字第五六０八號）後，聲請改依協
商程序而為判決，本院於中華民國九十四年八月三日下午五時在
本院刑事第八法庭宣示判決，出席職員如下：
　　　　　　　　　　　　法　官　汪銘欽
法官起立朗讀判決主文、犯罪事實要旨、處罰條文、附記事項及
告以上訴限制、期間並提出上訴狀之法院，且諭知記載其內容：
一、主  文：
　　丁○○共同以意圖為自己不法之所有，以詐術使人將本人之
  　物交付為常業，累犯，處有期徒刑壹年伍月。緩刑伍年，緩
    刑期內付保護管束。
  　扣案如附表三所示之物，均沒收。
二、犯罪事實要旨：
(一)丁○○曾於民國八十六年間因詐欺案件，經臺灣臺北地方法
    院以八十六年度易字第一二三號判決判處有期徒刑三月確定
    ，已於八十九年二月二十四日執行完畢。
(二)丁○○明知丙○○（另行審結）於新竹市○○路四七號六樓
    之二經營之「林仙兒格格護膚坊」並未實際經營指（油）壓
    按摩或媒介使女子與他人為性交營利之行為，而係以佯稱提
    供全套性交易（即由女子與男客為性交行為）之詐術詐騙男
    客交付全套性交易費用，並以強暴、脅迫手段剝奪男客行動
    自由恐嚇男客交付財物，竟意圖為自己不法之所有，自民國
    九十年十一月間起受僱於丙○○，與丙○○、戊○○、乙○○、己○○、庚○○、甲○○（戊○○、乙○○、己○○、
    部分已另行審結，庚○○部分另行審結，甲○○部分則經臺
    灣高等法院以九十二年度上訴字第六０一號判決判處有期徒
    刑一年八月確定）及不詳年籍姓名成年男子、女子數人共同
    共同基於常業詐欺取財之犯意聯絡及恐嚇取財、剝奪他人行
    動自由之概括犯意聯絡，並與丙○○、甲○○、乙○○、己○○及不詳年籍姓名成年男子數人共同基於圖利媒介女子與
    人猥褻之概括犯意聯絡，由丙○○在報紙刊登「專櫃、空姐
    0000000000」廣告，或推由丁○○及己○○、乙○○、甲○○等人，將印有女子名稱、電話號碼或「林仙兒
    複合式美容美體世界」小廣告紙，散發張貼在停放於新竹市
    市區道路旁之車輛玻璃窗上，以招攬不特定男客依照電話電
    洽至護膚坊詢問，再由不詳年籍姓名成年女子於電話中與來
    電之男客佯稱來店只要付新台幣（下同）數千元不等即可提
    供全套性服務等情，待誘惑男客同意前往消費後，即與男客
    約在前開護膚店附近之林森路中興百貨旁、中華電信、吉野
    家速食店門口、台灣銀行前等處，再推由丁○○或己○○、
    甲○○等人前往帶客，嗣以防範警員偽裝男客為由檢查男客
    之證件，並要求男客將所攜帶行動電話交付保管。而如附表
    一編號一至四及附表二編號一至二陳文全、邱信諺、王俊傑
    、鄧偉誌、林坤和、江文洲等男客依上開方式進入該護膚坊
    內之包廂後，均不知有詐，因之陷於錯誤，乃分別交付數千
    元不等之全套性交易費用，而先後由戊○○或庚○○、不詳
    年籍姓名成年女子充當服務小姐收取後，再假裝為陳文全等
    人按摩背部或撫摸生殖器數分鐘後藉詞離去，旋即由乙○○
    、己○○、甲○○、不詳年籍姓名成年男子數人分工輪番入
    內向陳文全等人推銷與小姐為性交行為之會員卡，而要求交
    出數萬元不等之會款，如有不從無意願或欲離去時，己○○
    、乙○○、甲○○、不詳年籍姓名成年男子數人等人即以二
    、三人之勢，作勢出拳毆打或以兇惡之口氣恫嚇陳文全等人
    「不拿出錢的話，別想走」、三字經等語，連續先後多次恐
    嚇陳文全等人交出身上財物，包括現金、金融卡、信用卡，
    使陳文全等人被迫無法離開護膚坊，而被剝奪行動自由，且
    因心生恐懼，故而分別交出現金、金融卡及信用卡，並說出
    現金、金融卡之密碼，己○○等人便持該現金、金融卡及信
    用卡至該護膚坊附近之自動提款機提領或預借現金或刷卡消
    費，得手後再將現金、金融卡及信用卡交還予陳文全等人，
    最後再拿出客戶資料或消費確認單強迫陳文全等人填寫資本
    資料及簽名後，始讓陳文全等人自行離去。丁○○因之可獲
    詐騙全套性交易費用及恐嚇取得款項分配之不法利益，並恃
    此不法所得維生，以之為常業。嗣於九十年十二月十七日晚
    上十一時二十五分許，經警搜索當場查獲丁○○及乙○○、
    戊○○、庚○○、己○○、甲○○，並扣得丙○○所有供犯
    罪所用如附表三所示之物。
三、處罰條文：
　　刑法第三百四十條、第七十四條第二款、第九十三條第一項
  　。
四、附記事項：
    被告願支付捐贈新台幣伍萬元予財團法人現代婦女教育基金
    會，並已於九十四年七月十九日完成支付捐贈（捐贈收據影
    本一紙在卷，捐贈收據誤載為緩起訴處分金）。
五、協商判決除有刑事訴訟法第四百五十四條之四第一項第一款
    於本訊問程序終結前，被告撤銷協商合意或檢察官撤回協商
    聲請者；第二款被告協商之意思非出於自由意志者；第四款
    被告所犯之罪非第四百五十五條之二第一項所定得以協商判
    決者；第六款被告有其他較重之裁判上一罪之犯罪事實者；
    第七款法院認應諭知免刑或免訴、不受理者情形之一，及違
    反同條第二項「法院應於協商合意範圍內為判決；法院為協
    商判決所科之刑，以宣告緩刑或二年以下有期徒刑、拘役或
    罰金為限」之規定者外，檢察官與被告均不得上訴。
六、如有前項得上訴之情形，得自收受宣示判決筆錄送達之日起
    十日內，向本院提出上訴書狀，上訴於第二審法院。
中　　華　　民　　國　九十四　年　　八　月　　三    日
                        　　　臺灣新竹地方法院刑事第三庭
                                書 記 官  　鄭　敏　郎
                                法　　官    汪　銘　欽
以上正本證明與原本無異。
中　　華　　民　　國　九十四　年　　八　月　　三    日
                                書 記 官  　鄭　敏　郎
附錄：本判決論罪科刑法條全文
刑法第三百零二條第一項：
私行拘禁或以其他非法方法，剝奪人之行動自由者，處五年以下
有期徒刑、拘役或三百元以下罰金。
刑法第三百四十六條第一項：
意圖為自己或第三人不法之所有，以恐嚇使人將本人或第三人之
物交付者，處六月以上五年以下有期徒刑，得併科一千元以下罰
金。
刑法第三百四十條
以犯第三百三十九條之罪為常業者，處一年以上七年以下有期徒
刑，得併科五萬元以下罰金。
刑法第二百三十一條第一項：
意圖使男女與他人為性交或猥褻之行為，而引誘、容留或媒介以
營利者，處五年以下有期徒刑，得併科十萬元以下罰金。以詐術
犯之者，亦同。
附表一：
┌──┬───┬────┬────┬───┬──────────────┐
│編號│行為人│犯罪時間│犯罪地點│被害人│被害事實                    │
├──┼───┼────┼────┼───┼──────────────┤
│一  │甲○○│90年月│新竹市林│陳文全│被害人依色情小廣告上之電話聯│
│　　　己○○│６日晚上│森路四十│      │絡該護膚坊，經電詢服務性質及│
│　　│等人  │時許  │七號六樓│      │收費後，被害人即前往新竹市林│
│　　│      │        │之林仙兒│      │森路中興百貨旁中華電信前等候│
│　　│      │        │護膚坊  │      │，待甲○○將其帶至護膚坊之包│
│    │      │        │        │      │廂內，先由佯稱之服務小姐假意│
│    │      │        │        │      │按摩後，便由甲○○、己○○等│
│    │      │        │        │      │人恐嚇交出軍人識別證及手機，│
│    │      │        │        │      │迨被害人於隔天相約到護膚坊見│
│    │      │        │        │      │面，交出現金一萬元，始交還軍│
│    │      │        │        │      │人識別證及手機。            │
├──┼───┼────┼────┼───┼──────────────┤
│二  │甲○○│90年月│新竹市林│邱信諺│被害人依色情小廣告上之電話聯│
│    │乙○○│９日１０時│森路四十│      │絡該護膚坊，經電詢服務性質及│
│    │等人  │許      │七號六樓│      │收費後，被害人即前往新竹市林│
│    │      │        │之林仙兒│      │森路中華電信門口等候，由古琨│
│    │      │        │護膚坊  │      │彰將其帶至該護膚坊，先由佯稱│
│    │      │        │        │      │之服務小姐假意按摩後，便由李│
│    │      │        │        │      │祖杰搜刮皮包內之身分證，並由│
│    │      │        │        │      │甲○○陪同返家取提款卡未果，│
│    │      │        │        │      │被害人趁隙逃離。            │
├──┼───┼────┼────┼───┼──────────────┤
│三  │甲○○│90年月│新竹市林│王俊傑│被害人依色情小廣告上之電話聯│
│    │己○○│日時│森路四十│      │絡該護膚坊，經電詢服務性質及│
│    │不詳姓│分許  │七號六樓│      │收費後，被害人即前往新竹市林│
│    │名男子│        │之林仙兒│      │森路吉野家速食店等候，由黃峻│
│    │等人  │        │護膚坊  │      │頡將其帶至該護膚坊，先由佯稱│
│    │      │        │        │      │之服務小姐假意按摩後，便由古│
│    │      │        │        │      │琨彰及另一不詳姓名男子恐嚇交│
│    │      │        │        │      │出現金二千元，始讓其離去。  │
├──┼───┼────┼────┼───┼──────────────┤
│四  │甲○○│90年月│新竹市林│鄧偉誌│被害人閱覽報紙上之分類廣告後│
│    │等人  │日時│森路四十│      │，以電話聯絡護膚坊經電詢服務│
│    │      │許      │七號六樓│      │性質及收費後，被害人即前往新│
│    │      │        │之林仙兒│      │竹市○○路台灣銀行前等候，由│
│    │      │        │護膚坊  │      │甲○○將其帶至該護膚坊，先由│
│    │      │        │        │      │佯稱之服務小姐假意按摩後，便│
│    │      │        │        │      │由甲○○恐嚇其並帶往附近不知│
│    │      │        │        │      │名銀樓，假消費刷卡二萬三千五│
│    │      │        │        │      │百元，始讓其離去。          │
└──┴───┴────┴────┴───┴──────────────┘
附表二：
┌──┬────┬────┬───┬──────────────────┐
│編號│時間    │地點    │被害人│被害事實                            │
├──┼────┼────┼───┼──────────────────┤
│一  │90年月│新竹市林│林坤和│遭騙取現金新台幣（下同）二萬九千元辦│
│    │４日時│森路四十│      │理不實之性交易會員卡。              │
│    │分許  │七號六樓│      │                                    │
│    │        │（林仙兒│      │                                    │
│    │        │護膚坊）│      │                                    │
├──┼────┼────┼───┼──────────────────┤
│二  │90年月│新竹市林│江文洲│遭搜刮其所有信用卡並被持以預借現金二│
│    │９日４時│森路四十│      │萬四千元。                          │
│    │許      │七號六樓│      │                                    │
│    │        │（林仙兒│      │                                    │
│    │        │護膚坊）│      │                                    │
└──┴────┴────┴───┴──────────────────┘
附表三：
┌──┬─────────┬───┐
│編號│扣押物  　　　　  │數量　│
├──┼─────────┼───┤
│一  │刷卡機　　　　　　│1台   │
├──┼─────────┼───┤
│二  │小廣告　　　　　　│1000張│
├──┼─────────┼───┤
│三  │消費抵用券　　　　│70張  │
├──┼─────────┼───┤
│四  │消費特價券　　　　│177張 │
├──┼─────────┼───┤
│五  │客戶資料表　　　　│7張   │
├──┼─────────┼───┤
│六  │鐵門鎖匙　　　　　│1支   │
├──┼─────────┼───┤
│七  │員工打卡卡片　　　│11張  │
├──┼─────────┼───┤
│八  │監視器鏡頭　　　　│4個   │
├──┼─────────┼───┤
│九  │電視機　　　　　　│1台   │
├──┼─────────┼───┤
│十  │畫面分割器　　　　│1台   │
├──┼─────────┼───┤
│十一│客戶消費明細　　　│1本   │
├──┼─────────┼───┤
│十二│散發廣告路線統計表│2本   │
├──┼─────────┼───┤
│十三│會議紀錄簿　　　　│1本   │
└──┴─────────┴───┘